Gaming, Kartäuser (www.monasterium.net)
Gaming, Kartäuser (www.monasterium.net)
- GamingOCart 1593 VI 08, 8. Juni 1593 (1593-06-08); 1593_VI_08
  Michel Strinpröcher und seine Frau Barbara verkaufen ihrem Sohn Thomas Preczen und seiner Frau das Gut am Koppenberg, Herrschaft Gaming.
  Aussteller; Frau des Michel Strinpröcher, Aussteller; Sohn des Michel Strinpröcher und der Barbara; Gaming, Kartause
- GamingOCart 1593 IX 29, 29. September 1593 (1593-09-29); 1593_IX_29
  Prior Bartholomäus von Gaming verkauft dem Wolf Reicher, Bürger und Bader zu Scheibbs, das neue Pandt-Badhaus zu Gaming.
  Bartholomäus, Prior von Gaming (1589-1602), Aussteller; Gaming; Gaming (GB SB); Gaming, Kartause; Scheibbs (GB SB)
- GamingOCart 1593 XII 01, 1. Dezember 1593 (1593-12-01); 1593_XII_01
  Daniel Pruel und seine Frau Barbara verkaufen dem Hans Puerkhamer, Färber zu Gaming, ihre Behausung bei der Kirche daselbst, unter der Herrschaft Gaming.
  Aussteller; Frau des Daniel Pruel, Aussteller; Gaming (GB SB); Gaming, Kartause
- GamingOCart 1594 II 10, 10. Jänner 1594 (1594-01-10); 1594_II_10.1
  Prior Bartholomäus von Gaming stellt dem Paul Kresbacher für sein der Kartause untertäniges Gut am Viertlhof im Amt Gaming einen Lehenbrief aus, nachdem Kresbacher hierüber keinen ordentlichen Gewährschaftsbrief besitzt und noch nicht an die Gewähr geschrieben ist.
  Bartholomäus, Prior von Gaming (1589-1602), Aussteller; Gaming, Kartause
- GamingOCart 1594 II 08, 8. Februar 1594 (1594-02-08); 1594_II_08.1
  Der Prior von Gaming gibt dem Balthasar Ruckenstein und seiner Fau Salome einen Lehen- und Gewährschafts-Brief über die von ihnen erkaufte Behausung und Mühlstatt am großen Stadl, Herrschaft Gaming.
  Bartholomäus, Prior zu Gaming (1589-1602), Aussteller; Frau des Balthasar Ruckenstein; Gaming, Kartause
- GamingOCart 1594 II 08, 8. Februar 1594 (1594-02-08); 1594_II_08
  Der Prior von Gaming stellt dem Balthasar Ruckenstein und seiner Frau, die ein dem Kloster Gaming untertäniges Lehengut, der kleine Stadl genannt, gekauft hatten, einen Lehenbrief aus.
  Bartholomäus, Prior zu Gaming (1589-1602), Aussteller; Gaming, Kartause
- GamingOCart 1594 II 10, 10. Februar 1594 (1594-02-10); 1594_II_10.2
  Der Prior zu Gaming verleiht dem Hans Ember und seiner Frau das Gut im Wasserstock unter dem Zürner in der Herrschaft Gaming, das sie gekauft haben.
  Bartholomäus, Prior zu Gaming (1589-1602), Aussteller; Gaming; Gaming (GB SB); Gaming, Kartause
- GamingOCart 1594 II 10, 10. Februar 1594 (1594-02-10); 1594_II_10
  Der Prior zu Gaming verleiht dem Jakob Spiesslechner und seiner Frau das Gut an der Summerau am Zürner gelegen, welches dieselben gekauft haben.
- GamingOCart 1594 II 15, 15. Februar 1594 (1594-02-15); 1594_II_15
  Der Prior zu Gaming verleiht dem Adam Auberger, Bürger zu Scheibbs, und seiner zweiten Frau Martha die sogenannte Zechweise bei Scheibbs, dem Gotteshaus Scheibbs untertänig.
  Bartholomäus, Prior zu Gaming (1589-1602), Aussteller; zweite Frau des Adam Auberger, Bürger zu Scheibbs; Gaming; Gaming (GB SB); Gaming, Kartause; Scheibbs (GB SB)
- GamingOCart 1594 III 20, 20. März 1594 (1594-03-20); 1594_III_20
  Andreas Maiskolben verkauft sein der Kartause Gaming untertäniges Gut am Schlag, Amt Gaming, seinem Schwiegersohn Peter Kobolt.
  Aussteller; Schwiegersohn des Andreas Maiskolben; Gaming, Kartause
- GamingOCart 1602 VII 01, 1. Juli 1602 (1602-07-01); 1602_VII_01
  Maria, Witwe des Adam Auenberger, Bürger zu Scheibbs, verkauft dem Kloster Gaming ihre Wiese außerhalb von Scheibbs, genannt die Zechwiese, dem Pfarrhof zu Scheibbs untertänig.
- GamingOCart 1609 VIII 20, 20. August 1609 (1609-08-20); 1609_VIII_20
  Prior Johann von Gaming verleiht dem Hans Walsberger und seiner Frau das zur Herrschaft Gaming gehörige Gut auf der hinteren Schlageben im Amt Gaming.
  Johann VII., Prior von Gaming (1604-1609), Aussteller; Gaming, Kartause
- GamingOCart 1611 II 20, 20. Februar 1611 (1611-02-20); 1611_II_20.1
  Prior Hilarion von Gaming gibt dem Balthasar Ruckenstein, Müllner am Stadl, einen Lehenbrief über die Behausung und Mühle am großen Stadl, Herrschaft Gaming.
  Hilarion, Prior von Gaming (1609-1640), Aussteller; Gaming, Kartause
- GamingOCart 1611 II 20, 20. Februar 1611 (1611-02-20); 1611_II_20
  Prior Hilarion von Gaming verleiht dem Balthasar Ruckenstein und seiner Frau das Gut, der kleine Stadl genannt.
- GamingOCart 1611 III 06, 6. März 1611 (1611-03-06); 1611_III_06
  Prior Hilarion von Gaming verleiht dem Georg Vischer am Krössbach und seiner Frau Dorothea das Gut Krössbach, Herrschaft Gaming.
  Frau des Georg Vischer am Kresbach; Hilarion, Prior von Gaming (1609-1640), Aussteller; Gaming, Kartause
- GamingOCart 1611 IX 02, 2. September 1611 (1611-09-02); 1611_IX_02
  Prior Hilarion von Gaming verleiht dem Leonhard Rausch und seiner Frau das Gut an der großen Seeau im Amt Lunz, Herrschaft Gaming.
  Hilarion, Prior von Gaming (1609-1640), Aussteller; Gaming, Kartause; Lunz am See (GB SB)
- GamingOCart 1611 IX 20, 20. September 1611 (1611-09-20); 1611_IX_20
  Prior Hilarion von Gaming gibt dem Hans Thaler an der Güttenau im Amt Gaming und seiner Frau Barbara einen Lehenbrief über ihr gekauftes Gut.
  Frau des Hans Thaler an der Güttenau; Hilarion, Prior von Gaming (1609-1640), Aussteller; Gaming, Kartause
- GamingOCart 1612 III 12, 12. März 1612 (1612-03-12); 1612_III_12
  Das Kloster Gaming verleiht 4 Untertanen zu Brettl die Mühle in Brettl, von der man jährlich dem Kloster 1 rhein. Gulden dient.
  Brettl (Gde. Gaming, GB SB); Gaming, Kartause, Aussteller
- GamingOCart 1613 III 19, 19. März 1613 (1613-03-19); 1613_III_19
  Das Kloster Gaming verleiht 5 Untertanen die neuerrichtete Mühle auf dem Gurttischen Kaufrecht, unterhalb des Mausrodler Teiches, wovon man dem Kloster in das Richter Amt jährlich 5 Schilling Pfenning dient.
- GamingOCart 1614 IV 25, 25. April 1614 (1614-04-25); 1614_IV_25
  Prior Hilarion von Gaming stellt dem Christoph Pücker einen Lehenbrief aus über des letzteren Gut am Kühberg mit einem Hammer, einer Mahlmühle, einer "Schleiffen" und einem "Praithammer", alles der Kartause Gaming untertänig.
  Hilarion, Prior von Gaming (1609-1640), Aussteller; Gaming (GB SB); Gaming, Kartause
- GamingOCart 1615 V 20, 20. Mai 1615 (1615-05-20); 1615_V_20
  Prior Hilarion von Gaming verleiht dem Christoph Nusser und seiner Frau Susanna das Gut genannt der Klein-Stadl, das sie vom Balthasar Ruckenstein gekauft haben, unter der Herrschaft Gaming.
  Frau des Christoph Nusser; Hilarion, Prior von Gaming (1609-1640), Aussteller; Gaming, Kartause
- GamingOCart 1615 VII 25, 25. Juli 1615 (1615-07-25); 1615_VII_25
  Georg Christian Herr von Zinzendorf verkauft dem Kloster Gaming seine Taverne, am Ort genannt, die von allen Abgaben frei ist.
  Aussteller; Gaming, Kartause; Niederhausegg; Niederhausegg (heute Schloß Stiebar, Gde. Gresten, GB SB)
- GamingOCart 1617 V 06, 6. Mai 1617 (1617-05-06); 1617_V_06
  Der Prior von Gaming gibt dem Christoph Peggstaller zu Weitenegg, seiner Frau Justina und ihrem 13 jährigen Sohn David auf ihrer 3 Lebenszeit 11 Tagwerk Weingarten in Leibgedingsweise, 5 Tagwerk in Zechpröbster und 6 Tagwerk im Hofzipf gegen die Verpflichtung, von beiden Weingärten jährlich bei der Fechsung den 3ten Eimer Most und von den übrigen beim Verkauf dem Kloster jeden Eimer um 10 Pfenning wohlfeiler zu geben.
  Frau des Christoph Peggstaller zu Weitenegg; Hilarion, Prior von Gaming (1609-1640), Aussteller; Sohn des Christoph Peggstaller zu Weitenegg und der Justina; Gaming, Kartause; Weitenegg (GB ME)
- GamingOCart 1618 XI 19, 19. November 1618 (1618-11-19); 1618_XI_19
  Vertrag zwischen dem Kloster Gaming und dem Freiherrn Wolf Niklas von Auersperg, wodurch die Streitigkeiten über die Landgerichts-Grenzen und Jagdgerechtigkeit von Hummelberg beigelegt werden.
  Wolf Niklas, Freiherr von Auersperg; Gaming, Kartause; Scheibbs; Scheibbs (GB SB)
- GamingOCart 1622 XII 25, 25. Dezember 1622 (1622-12-25); 1622_XII_25
  Prior Hilarion zu Gaming verkauft dem Simon Graff und seiner Frau Barbara den Klosterhof zu Grimsing mit den dazugehörigen Äckern und Weingärten als Erbgerechtigkeit, gegen einen jährlichen Zins über alle anderen Giebigkeiten, von 15 rhein. Gulden.
  Frau des Simon Graff; Hilarion, Prior von Gaming (1609-1640), Aussteller; Gaming, Kartause; Grimsing (GB ME)
- GamingOCart 1631 V 30, 30. Mai 1631 (1631-05-30); 1631_V_30
  Prior Hilarion von Gaming verleiht 4 Untertanen die neu errichtete Mühle unterhalb des Mausrodler Teiches auf dem gueten Tischen Kaufrecht gelegen, von der man jährlich in das Richter-Amt 5 Schilling Pfenning gibt.
  Hilarion, Prior von Gaming (1609-1640), Aussteller; Gaming; Gaming (GB SB); Gaming, Kartause
- GamingOCart 1632 IX 27, 27. September 1632 (1632-09-27); 1632_IX_27.1
  Entscheidung der Bau-Kommission, welche die beiden Stifte Gaming und St. Lambrecht aufstellten, um die Grenzen ihrer Gebiete an der österreichischen und steirischen Grenze vor dem Zusammenfluß der Bäche, welche die kleine Lassing bilden, zu bestimmen und einen Grenzstein zu setzen.
  Gaming, Kartause; St. Lambrecht, Benediktinerabtei
- GamingOCart 1632 IX 27, 27. September 1632 (1632-09-27); 1632_IX_27
  Abschrift eines am 27. September 1632 durch beiderseitige Bevollmächtigte zwischen den beiden Klöstern Gaming und St. Lambrecht veranstaltete Grenzbestimmung bei der Gaminger und Maria Zeller Brunn an der kleinen Lassing.
- GamingOCart 1636 IV 24, 24. April 1636 (1636-04-24); 1636_IV_24
  Hans Erasmus von Neudegg zu Wildegg verleiht als Vormund der Erben des Franz Adam von Neudegg zu Wildegg und Sooß dem Prior von Gaming als obersten Pfarrer und Kollator von Ruprechtshofen verschiedene Pfarrzehente, die Lehen von Sooß sind.
  Aussteller; Hilarion, Prior von Gaming (1609-1640); Gaming, Kartause; Neudegg (GB Kirchberg am Wagram); Ruprechtshofen (GB Mank); Sooß; Sooß (GB Mank); Wildegg (Gde. Sittendorf, GB MD)
- GamingOCart 1652 III 14, 14. März 1652 (1652-03-14); 1652_III_14
  Christoph Fürstenfelder, Ratsbürger und Innerbergischer Eisen-Provianthändler zu Scheibbs, und seine Frau Sophia überlassen dem Kloster Gaming das Burgrechtstück, Neudeck genannt, samt einer Viehweide im Amt Gaming, und erhält dafür eine Wiese mit Stadl außer Scheibbs unter dem Scheibsegg gelegen, die Zechwiese genannt, ebenfalls nach Gaming gehörig.
  Aussteller; Frau des Christoph Fürstenfelder, Ratsbürger und Innerbergischer Eisen-Provianthändler zu Scheibbs, Aussteller; Gaming, Kartause; Scheibbs (GB SB); Scheibbs Markt
- GamingOCart 1659 II 01, 1. Februar 1659 (1659-02-01); 1659_II_01.1
  Die Landschafts-Verordneten von Österreich unter der Enns verkaufen dem Kloster Gaming den Tatz im Markt Scheibbs und dem Distrikt dazu, Jeßnitz, im Dorf Oberndorf, im Markt Gaming und dessen Distrikt, Tafern am Ort, Siebenhirten, Brettl, Steinhaus, Hendorf und Langau.
  Aussteller; Brettl (Gde. Gaming, GB SB); Gaming (GB SB); Gaming, Kartause; Hendorf (Gh, Gde. St. Georgen an der Leys, GB SB) (?); Langau (R, Gde. Gaming, GB SB); Oberndorf an der Melk (GB SB); Scheibbs (GB SB); Siebenhirten (GB P); St. Anton an der Jeßnitz (GB SB); Steinhaus (Gehöft, Gde. St. Georgen an der Leys, GB SB); Wien
- GamingOCart 1659 II 01, 1. Februar 1659 (1659-02-01); 1659_II_01
  Die Landschafts-Verordneten von Österreich unter der Enns verkaufen dem Kloster Gaming den Tatz zu Untersievering um 600 Gulden.
- GamingOCart 1664 IX 13, 13. September 1664 (1664-09-13); 1664_IX_13
  Palutius Albertonius, apostolischer Protonotar etc., fordert alle Äbte, Prioren, Pröpste etc. etc. auf, gegen diejenigen einzuschreiten, welche die päpstlichen Privilegien der Kartause Gaming, besonders jenes von Bonifaz VIIII. ddo. 1296 X 9 und jenes von Alexander VI. ddo. 1497 Mai 16, verletzen.
  Alexander VI., Papst (1492-1503); Aussteller; Bonifaz VIII., Papst (1295-1303); Gaming, Kartause; Rom
- GamingOCart 1665 IX 01, 1. September 1665 (1665-09-01); 1665_IX_01
  Jakob Arnberger zu Weissenkirchen verkauft dem Kloster Gaming den Walpersdorfer Hof zu Weissenkirchen und mehrere Weingärten.
  Aussteller; Dürnstein; Dürnstein (GB KR); Gaming, Kartause; Weißenkirchen (GB KR)
- GamingOCart 1666 I 30, 30. Jänner 1666 (1666-01-30); 1666_I_30
  Kaiser Leopold I. gibt dem Kloster Gaming bei Gelegenheit der neuen Maut-Regulierung einen Mautbrief für die Maut im Markt Scheibbs.
  Leopold I., Kaiser, Aussteller; Gaming, Kartause; Scheibbs (GB SB); Wien
- GamingOCart 1674 VI 01, 1. Juni 1674 (1674-06-01); 1674_VI_01
  Mathias Rosenmayr, derzeit verordneter Marktrichter zu Weißenkirchen in der Wachau, macht mit dem Stift Gaming einen Gütertausch: er gibt dem Kloster sein Haus zu Weißenkirchen mit 16 Tagwerk Weingärten im Wolfsgraben, und empfängt das bisherige klösterliche Haus daselbst, mit 10 Tagwerk Weingarten, der Garten genannt, welches der Herrschaft Dürnstein untertänig ist.
  Aussteller; Dürnstein (GB KR); Dürnstein Schloß; Gaming, Kartause; Weißenkirchen (GB KR)
- GamingOCart 1697 I 28, 28. Jänner 1697 (1697-01-28); 1697_I_28
  Kaiser Leopold I. erläßt eine auf Ansuchen des Prälaten Benedikt von Gaming erhöhte Mautforderung für den Markt Scheibbs.
  Benedikt, Prior von Gaming; Leopold I., Kaiser, Aussteller; Gaming, Kartause; Scheibbs (GB SB); Wien
- GamingOCart 1701 VII 01, 1. Juli 1701 (1701-07-01); 1701_VII_01
  Kaiser Leopold I. befreit das Haus und den Preßhof des Klosters Gaming in Kritzendorf von aller Einquartierung und übrigen Kriegskosten.
  Leopold I., Kaiser (1658-1705), Aussteller; Gaming, Kartause; Kritzendorf (GB KN); Wien
- GamingOCart 1721 VIII 05, 5. August 1721 (1721-08-05); 1721_VIII_05
  Vertrag und Ausgleich zwischen dem Kloster Gaming und Kloster Lilienfeld betreffend die früheren Grenz- und Markstreitigkeiten an der Erlauf.
  Gaming, Kartause; Lilienfeld, Zisterzienserstift; Mariazell; Mariazell (GB Mariazell)
- GamingOCart 1737 X 29, 29. Oktober 1737 (1737-10-29); 1737_X_29
  Kaiser Karl VI. bestätigt den inserierten Vergleich ddo. Wien 1737 X 18 zwischen der Kartause Gaming und den Gläubigern des Kartäusers P. Hugo Mellagen über die von dem letzteren aus Anlaß der Einrichtung einer Kartause bei Prag kontrahierten Schulden.
  Karl VI., Kaiser, Aussteller; Gaming, Kartause; Mariengarten, bei Prag, Kartause; Prag, CZ; Wien
- GamingOCart 1753 VI 23, 23. Juni 1753 (1753-06-23); 1753_VI_23
  Päpstliche Indulgenz für die Pfarrkirche in Texing.
  Texing (GB Mank)
- GamingOCart 1291 IV 28, ohne Datum (0000); 1291_IV_28
  Noch kein Regest vorhanden.
- GamingOCart 1330 IV 24, ohne Datum (0000); 1330_IV_24.1
- GamingOCart 1330 IV 24, ohne Datum (0000); 1330_IV_24
- GamingOCart 1331 IV 24, ohne Datum (0000); 1331_IV_24.1
- GamingOCart 1331 IV 24, ohne Datum (0000); 1331_IV_24
- GamingOCart 1332 IV 24, ohne Datum (0000); 1332_IV_24
- GamingOCart 1332 V 12, ohne Datum (0000); 1332_V_12
- GamingOCart 1336 I 01, ohne Datum (0000); 1336_I_01
- GamingOCart 1340 VI 25, ohne Datum (0000); 1340_VI_25
- GamingOCart 1344 I 16, ohne Datum (0000); 1344_I_16
- GamingOCart 1344 V 01, ohne Datum (0000); 1344_V_01.1
- GamingOCart 1345-1536, ohne Datum (0000); 1345-1536
- GamingOCart 1349 I 15, ohne Datum (0000); 1349_I_15
- GamingOCart 1352 II 20, ohne Datum (0000); 1352_II_20
- GamingOCart 1352 I 21, ohne Datum (0000); 1352_I_21
- GamingOCart 1357 VII 31, ohne Datum (0000); 1357_VII_31
- GamingOCart 1357 V 03, ohne Datum (0000); 1357_V_03
- GamingOCart 1358 IV 25, ohne Datum (0000); 1358_IV_25
- GamingOCart 1358 V 28, ohne Datum (0000); 1358_V_28
- GamingOCart 1358 XII 06, ohne Datum (0000); 1358_XII_06
- GamingOCart 1359 XI 01, ohne Datum (0000); 1359_XI_01
- GamingOCart 1359 XI 11, ohne Datum (0000); 1359_XI_11
- GamingOCart 1360 I 06, ohne Datum (0000); 1360_I_06
- GamingOCart 1361 VI 01, ohne Datum (0000); 1361_VI_01
- GamingOCart 1369 III 09, ohne Datum (0000); 1369_III_09
- GamingOCart 1369 V 07, ohne Datum (0000); 1369_V_07
- GamingOCart 1371 XI 13, ohne Datum (0000); 1371_XI_13
- GamingOCart 1371 XI 19, ohne Datum (0000); 1371_XI_19
- GamingOCart 1372 X 31, ohne Datum (0000); 1372_X_31
- GamingOCart 1373 V 04, ohne Datum (0000); 1373_V_04
- GamingOCart 1378 III 17, ohne Datum (0000); 1378_III_17
- GamingOCart 1381 IV 15, ohne Datum (0000); 1381_IV_15
- GamingOCart 1389 I 01, ohne Datum (0000); 1389_I_01
- GamingOCart 1396 IX 28, ohne Datum (0000); 1396_IX_28
- GamingOCart 1397 XI 23, ohne Datum (0000); 1397_XI_23
- GamingOCart 1400 II 15, ohne Datum (0000); 1400_II_15
- GamingOCart 1401 XII 11, ohne Datum (0000); 1401_XII_11
- GamingOCart 1404 I 20, ohne Datum (0000); 1404_I_20
- GamingOCart 1407 I 14, ohne Datum (0000); 1407_I_14
- GamingOCart 1408 VI 27, ohne Datum (0000); 1408_VI_27
- GamingOCart 1412 VII 19, ohne Datum (0000); 1412_VII_19
- GamingOCart 1415 III 01, ohne Datum (0000); 1415_III_01
- GamingOCart 1417 III 21, ohne Datum (0000); 1417_III_21
- GamingOCart 1417 V 12, ohne Datum (0000); 1417_V_12
- GamingOCart 1418 VIII 03, ohne Datum (0000); 1418_VIII_03
- GamingOCart 1429 XI 01, ohne Datum (0000); 1429_XI_01
- GamingOCart 1432 III 30, ohne Datum (0000); 1432_III_30
- GamingOCart 1435 IX 18, ohne Datum (0000); 1435_IX_18
- GamingOCart 1435 X 08, ohne Datum (0000); 1435_X_08
- GamingOCart 1435 X 25, ohne Datum (0000); 1435_X_25
- GamingOCart 1436 V 27, ohne Datum (0000); 1436_V_27
- GamingOCart 1437 VII 25, ohne Datum (0000); 1437_VII_25.1
- GamingOCart 1437 VI 24, ohne Datum (0000); 1437_VI_24.1
- GamingOCart 1437 VI 24, ohne Datum (0000); 1437_VI_24
- GamingOCart 1437 X 22, ohne Datum (0000); 1437_X_22.2
- GamingOCart 1437 X 22, ohne Datum (0000); 1437_X_22.3
- GamingOCart 1437 X 22, ohne Datum (0000); 1437_X_22
- GamingOCart 1438 I 11, ohne Datum (0000); 1438_I_11
- GamingOCart 1446 V 14, ohne Datum (0000); 1446_V_14
- GamingOCart 1452 IV 22, ohne Datum (0000); 1452_IV_22.1
- GamingOCart 1452 XI 29, ohne Datum (0000); 1452_XI_29
- GamingOCart 1454 VIII 06, ohne Datum (0000); 1454_VIII_06
- GamingOCart 1455 VI 25, ohne Datum (0000); 1455_VI_25
- GamingOCart 1457 IX 01, ohne Datum (0000); 1457_IX_01.1
- GamingOCart 1458 X 18, ohne Datum (0000); 1458_X_18
- GamingOCart 1459 IV 07, ohne Datum (0000); 1459_IV_07
- GamingOCart 1459 X 13, ohne Datum (0000); 1459_X_13
- GamingOCart 1460 VI 28, ohne Datum (0000); 1460_VI_28
- GamingOCart 1467 II 17, ohne Datum (0000); 1467_II_17
- GamingOCart 1467 I 21, ohne Datum (0000); 1467_I_21
- GamingOCart 1467 I 27, ohne Datum (0000); 1467_I_27
- GamingOCart 1467 XII 11, ohne Datum (0000); 1467_XII_11
- GamingOCart 1470 X 22, ohne Datum (0000); 1470_X_22.1
- GamingOCart 1470 X 22, ohne Datum (0000); 1470_X_22
- GamingOCart 1471 X 25, ohne Datum (0000); 1471_X_25
- GamingOCart 1478 XII 27, ohne Datum (0000); 1478_XII_27
- GamingOCart 1489 II 20, ohne Datum (0000); 1489_II_20
- GamingOCart 1493 V 11, ohne Datum (0000); 1493_V_11
- GamingOCart 1494 II 06, ohne Datum (0000); 1494_II_06.1
- GamingOCart 1494 II 06, ohne Datum (0000); 1494_II_06
- GamingOCart 1497 V 16, ohne Datum (0000); 1497_V_16.1
- GamingOCart 1497 V 16, ohne Datum (0000); 1497_V_16.2
- GamingOCart 1510 I 07, ohne Datum (0000); 1510_I_07
- GamingOCart 1510 VI 10, ohne Datum (0000); 1510_VI_10
- GamingOCart 1515 III 03, ohne Datum (0000); 1515_III_03
- GamingOCart 1518 XII 11, ohne Datum (0000); 1518_XII_11
- GamingOCart 1522 XII 03, ohne Datum (0000); 1522_XII_03.1
- GamingOCart 1522 XII 03, ohne Datum (0000); 1522_XII_03
- GamingOCart 1539 III 02, ohne Datum (0000); 1539_III_02
- GamingOCart 1579 IV 17, ohne Datum (0000); 1579_IV_17
- GamingOCart 1584 VI 15, ohne Datum (0000); 1584_VI_15
- GamingOCart 1594 V 20, ohne Datum (0000); 1594_V_20
- GamingOCart 1599 III 22, ohne Datum (0000); 1599_III_22.1
- GamingOCart 1599 III 22, ohne Datum (0000); 1599_III_22
- GamingOCart 1614 XII 08, ohne Datum (0000); 1614_XII_08
- GamingOCart 1620 II 11, ohne Datum (0000); 1620_II_11.1
- GamingOCart 1620 II 11, ohne Datum (0000); 1620_II_11
- GamingOCart 1639 XI 07, ohne Datum (0000); 1639_XI_07
- GamingOCart 1660 XII 17, ohne Datum (0000); 1660_XII_17
- GamingOCart 1670 VI 17, ohne Datum (0000); 1670_VI_17
- GamingOCart 1710 VI 03, ohne Datum (0000); 1710_VI_03
- GamingOCart 1715 I 07, ohne Datum (0000); 1715_I_07
- GamingOCart 1737 VIII 29, ohne Datum (0000); 1737_VIII_29